# 上市前股东将拟上市公司的股份作抵押是否会导致拟上市公司产生负债

提问人：banqi 时间：2011-02-13 16:28:14
拟上市公司的大股东A,和PE有这样一个协议。A持有拟上市公司80%，PE持有20%的普通股。A和PE达成协议，如果拟上市公司不能上市，那么PE有权要求A公司购买其持有的拟上市公司的股份。A以其持有的上市公司的股份作为购买PE所持有的股份担保。 问题，拟上市主体是否需要就其股东A的担保，确认负债？
我是这么理解的：
1. 由于PE有一个put option,因此，A需要确认一个负债。
2. 即使到时候PE行使了put option,那么，这个只是一个股东的交易，对拟上市公司没有影响。
3. 但是，当A没有足够的现金购买PE的持有的股份，那么可能会需要拟上市公司分配利润来获取足够的现金，如果这样的话拟上市公司就会有一个潜在的负债。
综上所述，拟上市公司会有一个或有负债，需要披露，但是无需再账面上确认一项负债。
请问我的理解对吗？谢谢！

回答人：chenyiwei
回复 藤椅 iceboy1 的帖子基本赞同你的考虑。需要楼主进一步补充资料。

回答人：chenyiwei
回复 7 楼 banqi 的帖子从你补充的信息看，初步赞同你在主贴中所作的分析。首先这是PE与拟上市主体的股东之间的交易，拟上市公司本身并不是该option合同中的一方。根据《企业会计准则第 22 号——金融工具确认和计量》第二十四条规定：“企业成为金融工具合同的一方时，应当确认一项金融资产或金融负债。”由于拟上市公司本身并不是期权合同的一方，所以无需确认该金融工具，但拟上市公司需要关注该期权的存在和行使对本会计主体自身的可能影响，包括控制权的转移、A获取履行义务所需现金的来源等，并在本企业的附注中作出相应的披露。鉴于其对本企业的影响不一定限于现金流出，建议作为“其他重大事项”披露。